臺灣高雄地方法院民事裁定　　　　　　　 99年度抗字第263號
抗　告　人　林世文
相　對　人　王春菊
上當事人間請求損害賠償事件，抗告人對於民國100 年2 月22日
本院裁定，再提起抗告，本院裁定如下：
    主  文
抗告駁回。
抗告程序費用新台幣壹仟元由抗告人負擔。
    理  由
一、按提起上訴，如逾上訴期間或係對於不得上訴之判決而上訴
    者，原第一審法院應以裁定駁回之，上開規定於抗告程序亦
    有準用，民事訴訟法第442 條第1 項、第495 條之1 分別定
    有明文。另對於簡易訴訟程序之第二審裁判，其上訴利益逾
    第466 條所定之額數者，當事人僅得以其適用法規顯有錯誤
    為理由，逕向最高法院提起上訴或抗告。前項上訴及抗告，
    除別有規定外，仍適用第3 編第2 章第3 審程序、第4 編抗
    告程序之規定，民事訴訟法第436 條之2 亦定有明文。是依
    上開規定，上訴利益未逾民事訴訟法第466 條所定數額之簡
    易案件第二審裁判，不得提起上訴或抗告。而對於不得抗告
    之裁定提起抗告者，原法院應以裁定駁回之。
二、經查，抗告人主張訴外人即抗告人之母吳淑桃於民國97年7
    月22日上午7 時許，遭相對人騎乘機車撞擊倒地，致吳淑桃
    身體多處受傷，嗣於98年5 月20日因傷害之後遺症，腦部大
    量出血而死亡，因此抗告人承繼吳淑桃實體法上之請求權，
    提起附帶民事訴訟，請求相對人賠償新台幣（下同）50萬元
    之損害（見原審卷第2 頁），因其請求數額為50萬元，且案
    件繁雜，經刑事庭裁定移送由本院高雄簡易庭分案受理後，
    審理結果係認抗告人違反民事訴訟法第249 條第1 項第6 款
    規定，據以駁回抗告人之訴及假執行之聲請。抗告人不服，
    提起抗告，本院以抗告人本於吳淑桃繼承人之地位，提起本
    件刑事附帶民事訴訟，請求相對人賠償醫療費、看護費、醫
    療器材費、往返醫院交通費及不能工作之損失部分，與刑事
    訴訟法第487 條之規定並無不合，至於抗告人請求給付精神
    慰撫金及喪葬費部分，則認該精神慰撫金係屬非財產上之損
    害賠償請求權，因與被害人之人身攸關，具有專屬性，不適
    於讓與或繼承（最高法院84年台上字第2934號判例意旨參照
    ）；另喪葬費用部分，係因被害人吳淑桃死亡所生之損害，
    均非於本件刑事附帶民事訴訟所得請求，乃駁回抗告人此部
    分之抗告。則抗告人起訴請求之訴訟標的金額並未逾150 萬
    元，亦即本件係屬上訴利益未逾民事訴訟法第466 條所定數
    額之簡易案件第二審裁判，依前揭說明，本院所為之裁定即
    不再得抗告。準此，抗告人對本院上開裁定不利於己之部分
    再提起抗告，為不合法，應予駁回。
三、依民事訴訟法第436 條之2 、第495 條之1 、第442 條第1
    項、第95條、第78條，裁定如主文。
中    華    民    國    100   年    4     月    19    日
                  民事第三庭  審判長法  官  朱玲瑤
                                    法  官  陳宛榆
                                    法  官  李嘉益
以上正本係照原本作成。
本裁定不得抗告。
中    華    民    國   100    年    4     月    20    日
                                    書記官  鄭倩